【裁判字號】    98,易,773
【裁判日期】    981215
【裁判案由】    詐欺
【裁判全文】
臺灣桃園地方法院刑事判決               98年度易字第773號
公  訴  人  臺灣桃園地方法院檢察署檢察官
被      告  甲○○
選任辯護人  簡文玉律師
上列被告因詐欺案件，經檢察官提起公訴（97年度偵字第15997
號），本院判決如下：
    主  文
甲○○意圖為自己不法之所有，以詐術使人將本人之物交付，處
有期徒刑柒月。
    事  實
一、甲○○明知其於民國97年5 月12日購入登記於其名下之車牌
    號碼8035-QA 號（VOLKSWAGEN福斯廠牌，銀色）自用小客車
    （下稱系爭車輛），並非向原廠購入之全新車，曾發生事故
    ，且有車身結構受損及欠缺安全氣囊等有危及行車安全之瑕
    疵，詎意圖為自己不法所有，基於詐欺之犯意，先於民國97
    年5 月間某日，在網路奇摩拍賣網站上出售系爭車輛，並載
    明該車為全新車、無事故、無泡水、有安全氣囊，適有乙○○、丙○○夫婦上網見該訊息後，有意洽詢系爭車輛，乙○○、丙○○乃與甲○○相約於同年5 月17日上午11時許，在
    桃園縣桃園市○○○街155 號甲○○住家地下室見面看車，
    甲○○即向乙○○、丙○○佯稱系爭車輛為其以80餘萬元向
    福斯原廠購買之一手車，平常係其太太在用，少開只跑了1
    萬多公里，保證全車無事故、無泡水，車輛僅有停放路邊時
    有小刮傷及葉子板有故障，其餘沒有任何問題，且看車當日
    甲○○尚以黑色布毯覆蓋汽車前座安全氣囊上方，藉以遮掩
    系爭車輛前座安全氣囊爆裂失效後修補之痕跡，乙○○、丙○○因乏專業且為求謹慎欲找他人鑑定車況，但甲○○向渠
    等保證系爭車輛沒有問題，並表明可以立約保證，乙○○、
    丙○○見系爭車輛外觀並無重大異狀，且因甲○○上開保證
    ，乃誤信甲○○前開虛偽之詞，於當日看車之後丙○○即與
    甲○○簽訂汽車買賣合約，甲○○復於該汽車買賣合約上加
    註「本車保證無事故、無泡水」，致丙○○夫婦陷於錯誤於
    當日交付新臺幣（下同）5 萬元之定金予甲○○，並於同月
    20日在上址交車時再交付甲○○52萬元，向甲○○購買系爭
    車輛，嗣於翌日（21日），丙○○駕駛系爭車輛時，發現該
    車儀表板有異常燈號亮起，即將系爭車輛送至車廠維修，經
    維修人員告知丙○○系爭車輛曾有重大事故，始悉上情。
二、案經丙○○訴由桃園縣政府警察局桃園分局報告臺灣桃園地
    方法院檢察署檢察官偵查起訴。
    理  由
一、證據能力方面：
(一)、按被告以外之人於審判外之言詞或書面陳述，除法律有規定
    者外，不得作為證據；被告以外之人於偵查中向檢察官所為
    之陳述，除顯有不可信之情況者外，得為證據；除顯有不可
    信之情況外，從事業務之人於業務上或通常業務過程所須製
    作之紀錄文書、證明文書亦得為證據；被告以外之人於審判
    外之陳述，雖不符前四條之規定，而經當事人於審判程序同
    意作為證據，法院審酌該言詞陳述或書面陳述作成時之情況
    ，認為適當者，亦得為證據。當事人、代理人或辯護人於法
    院調查證據時，知有第159 條第1 項不得為證據之情形，而
    未於言詞辯論終結前聲明異議者，視為有前項之同意。刑事
    訴訟法第159 條第1 項、第159 條之1 第2 項、第159 條之
    4 第2 款、第159 條之5 分別定有明文。而所謂「顯有不可
    信性」、「特別可信性」、「適當性」，係指陳述是否出於
    供述者之真意、有無違法取供情事之信用性而言，故應就偵
    查或調查筆錄製作之原因、過程及其功能等項加以綜合觀察
    ，據以判斷該傳聞證據是否「非顯不可信」或「有特別可信
    之情況」，倘可據以認定其任意性暨信用性俱無疑慮者，即
    可例外賦予「證據能力」，俾其成為法院審判時之適格證據
    資料；換言之，「證據能力」所強調者，實乃其作為認定被
    告犯罪證據之資格，此與其內容究否足以證明被告犯罪之「
    證明力」，尚有層次上之差別，不容混為一談，合先敘明。
(二)、證人丙○○、乙○○、劉安証於偵查中向檢察官經具結所為
    之陳述，故屬被告以外之人於審判外之言詞陳述，然本院細
    稽渠等偵查中之證詞，不僅具體明確，並均係在檢察官告以
    偽證罪之處罰規定以後，始具結陳述，此有檢察官歷次訊問
    筆錄暨各該證人結文在卷可考，是上開陳述內容之任意性，
    自已足供擔保，此外，本案復未見檢察官在偵查中有何違法
    取供而不具信用性之情事，應認上開陳述「非顯不可信」，
    況上揭證人於本院審理時，均經具結後為被告及其辯護人行
    使詰問之權，洵無妨害被告防禦權之虞，故依諸上開規定，
    前開證人於偵訊時向檢察官所為之陳述，自有證據能力。
(三)、臺灣德國萊因中古車檢測報告（見偵卷第31頁）乃負責為系
    爭車輛檢測之汽車技師，依其所見所為之證明文書，核其本
    質，乃為被告以外之人於審判外之書面陳述，依刑事訴訟法
    第159 條第1 項之規定，原不具證據能力，惟前述證據性質
    上為從事業務之人為維護業務之信用性及業務之正當運作所
    為之日常性之記載，即符合刑事訴訟法第159 條之4 第2 款
    所示，乃通常業務過程不間斷、有規律而準確之記載，並無
    預見日後可能會被提供作為證據之偽造動機之例行性業務文
    書，其虛偽之可能性小，有一定之可信性，何況如讓製作者
    以口頭方式於法庭上再重現過去之事實或數據亦有困難，因
    此其亦具有一定程度之不可代替性，自屬刑事訴訟法第159
    條之4 第2 款所謂得成為傳聞例外之業務文書，故依此規定
    ，上開檢測報告之書面陳述即有證據能力。
(四)、本案所引用之其餘供述及非供述證據，經本院依法踐行調查
    證據程序，檢察官、被告及其選任辯護人均不爭執下列所引
    用各該證據之證據能力，且亦查無依法應排除其證據能力之
    情形，是後述所引用證據之證據能力均無疑義。
二、事實認定方面：
    訊據被告甲○○固不否認有於97年5 月17日在上址與乙○○
    、丙○○相約看車，同日即與丙○○就系爭車輛簽訂買賣合
    約並收取5 萬元定金，復於同月20日交付系爭車輛予乙○○
    、丙○○時收取52萬元車款等事實，惟矢口否認有何詐欺取
    財之犯行，辯稱：伊購買系爭車輛時，雖然知道該車某些部
    分曾經鈑修過，然經伊檢視車況之後認為僅是小擦撞，不僅
    未傷及車體結構，更不會影響行車安全，97年5 月17日乙○○、丙○○夫婦前來看車時，有帶一友人，三人前後仔細檢
    查系爭車輛長達一個半小時，該車確實有些許瑕疵，然明明
    以肉眼即可輕易看見安全氣囊曾經爆開修補過，為何乙○○
    、丙○○推說交車後才發現，且伊亦建議找人鑑定車況車價
    ，是乙○○、丙○○知道該車售價明顯低於行情，急著要下
    定，一定要伊收那5 萬元定金，不然當時有另一組買家要跟
    伊買車，伊並沒有很想賣給乙○○、丙○○，是乙○○、丙○○自己認為沒必要再找人鑑定，跟伊表示他們要買系爭車
    輛，並非伊以詐術使渠等交付購買該車之價金云云。惟查：
(一)、被告甲○○於97年5 月12日購入曾發生翻車事故因而車身結
    構受損及欠缺安全氣囊等瑕疵之系爭車輛乙節，業據證人即
    系爭車輛前車主劉安証於偵訊及本院審理時結證稱：97年5
    月之前1 年多，伊以50萬元之價格購入系爭車輛，使用1 年
    多之後，於97年5 月時以45萬元之價格賣給臺北市○○路○
    段某家車商，伊當時買的時候50萬元的價格算便宜，因為前
    車主跟伊說系爭車輛有撞過，前面及車輛4 周都有撞過，2
    個安全氣囊也不能用，伊買入的時候是看不出來系爭車輛有
    撞過，但是可看出安全氣囊有明顯爆過的痕跡，賣主有跟伊
    說系爭車輛在宜蘭北宜高時有翻車到水溝內，後來伊轉手賣
    給車行時，也有跟車行說系爭車輛的車況，車行也有找人驗
    車，系爭車輛前座2 顆安全氣囊有爆掉過，修補的痕跡可以
    明顯看出，但是如果有遮掩的話就看不到等語屬實（見偵卷
    第94頁；本院卷第53頁至第54頁）；此外，並有臺灣德國來
    茵中古車檢測報告1 紙在卷可稽（見偵卷第31頁），該檢測
    報告記載略以：1.外觀：引擎蓋、左前葉子板曾更換，引擎
    蓋左側固定處變形鈑修痕跡，左前內規鈑件變形受損，左前
    輪後縮位移，後廂結構變形；2.內裝：左右前座安全帶失效
    ，安全氣囊指示燈已拆除，安全氣囊失效無作用；3.底盤：
    左前內規結構及右後大樑受損；4.路試：高速行駛車輛偏行
    ，車輛穩定性不足；5.在「是否曾發生重大事故」欄，勾選
    有大撞結構受損痕跡等情，足佐系爭車輛確屬曾發生事故之
    車輛無誤。至系爭車輛係劉安証於96年1 月29日購入登記於
    其名下，而於97年5 月12日始過戶予被告甲○○一節，有汽
    （機）車過戶登記書2 紙及汽車車主歷史查詢在卷可證（見
    偵卷第87頁；本院卷第8 頁、第11頁）。是被告於97年5 月
    12日購入曾發生事故因而車身結構受損及欠缺安全氣囊效用
    之系爭車輛等事實，堪以認定。
(二)、被告甲○○以詐術使乙○○、丙○○夫婦陷於錯誤而購買系
    爭車輛並交付定金及價金共57萬元等情，業據證人即被害人
    乙○○、丙○○證述甚詳：
  1.證人乙○○於偵訊及本院審理時證述：5 月17日有與太太一
    起向被告購買一部福斯汽車，5 月17日看車時，被告當時跟
    伊保證說系爭車輛是其以80幾萬元向福斯原廠購買之一手車
    ，並說系爭車輛他自己沒在用，都是他太太在用，全車保證
    無事故、無泡水，只有新車時停在路邊被人家劃傷，並稱係
    自用車，不是車商，並同意立約保證；伊當初看車時有問被
    告車子安全氣囊是否可用，被告跟伊保證系爭車輛除了葉子
    板有故障，其他都是新的，一直強調系爭車輛沒有任何事故
    ；伊看車時，系爭車輛安全氣囊部分是用黑色毯子蓋住，故
    伊並未看出安全氣囊有爆開修補過的痕跡；看車完同日即與
    被告簽訂汽車買賣合約，合約附註的保證也是看車當天被告
    當場寫的；購買福斯汽車，就是為了安全性，看車時並不是
    沒有仔細檢查，但是伊對汽車不是很懂，加上系爭車輛安全
    氣囊故障指示燈被剪掉，所以伊從外觀無法看出異狀，伊對
    系爭車輛車況的瞭解都是聽信於被告的陳述，伊有建議過找
    人來鑑定，但被告說系爭車輛沒有問題，可以立約保證，不
    需要另外找人；同月20日牽回系爭車輛後，發現汽車儀表板
    亮了一個黃燈，即立刻回廠檢查才發現系爭車輛安全氣囊已
    經失效，車子也被撞過，後來查詢也才知道系爭車輛也換了
    好幾手；發現問題後第一時間就聯絡被告，但都聯絡不到人
    ，被告置之不理，顯然一開始就有意隱瞞與詐欺；如果系爭
    車輛並無發生任何事故也無任何瑕疵，售價57萬元是可以接
    受的行情價，但是被告如果沒有欺騙伊說系爭車輛無事故，
    還立約保證，讓伊誤信系爭車輛的性質，伊並不會購買該車
    ，並交付車款予被告等語屬實（見偵卷第50頁、第75頁；本
    院卷第50頁至第52頁）。
  2.證人丙○○於偵訊及本院審理時證述：伊有購買系爭車輛，
    當初係伊先生乙○○在網路上看到系爭車輛要出售的資訊，
    當時網路上是記載全新一手車、自己平常在開，5 月17日有
    與被告相約在被告住處地下室看車，看車完當天就有簽約，
    被告有在契約上註明保證「無事故、無泡水」，購買的價值
    57萬元，如果系爭車輛沒有發生事故，應該就是這個行情，
    但後來去福斯汽車原廠鑑定系爭車輛只有20多萬元的價值；
    被告在伊與先生看車時，有說系爭車輛他太太停車時有小碰
    撞、小刮傷，其他沒有事故，所以伊與先生認為這台車可以
    接受才下定，伊當初購買系爭車輛是考慮到安全性，車子現
    在的狀況，並不符合要求等語翔實（見偵卷第25頁、第75頁
    至第76頁；本院卷第48頁至第49頁背面）
  3.此外，並有汽車買賣合約書1 紙附卷可證（見偵卷第11頁）
    ，足佐乙○○、丙○○夫婦於97年5 月17日與被告相約看車
    後即交付被告5 萬元之定金，復於同月20日交車時再交付52
    萬元予被告購買系爭車輛，及被告有在汽車買賣合約書上附
    註保證系爭車輛無事故等情。
(三)、則觀諸上揭證人之證述，渠等就如何與被告相約看車，被告
    如何介紹系爭車輛之車況，被告如何保證系爭車輛之品質及
    渠等簽約下定之過程，皆能清楚交代，且具體明確，洵值信
    實。又上揭證人與被告購買系爭車輛之糾紛業已獲得民事訴
    訟判決被告應返還證人丙○○57萬元勝訴確定，此有本院97
    年12月31日97年度訴字第1760號民事判決在卷可稽（見偵卷
    第104 頁至第107 頁），則證人丙○○夫婦因此汽車買賣糾
    紛所受之損害當已可經由後續之民事執行程序獲得填補，衡
    情上揭證人實無必要再於刑事案件中，出庭具結為虛偽之陳
    述羅織被告入罪，而使自身陷於誣告、偽證之風險，如此損
    人不利己之作為，是以證人乙○○、丙○○之證詞，應可採
    信。被告甲○○於97年5 月12日始購入曾發生事故經鈑修過
    且安全氣囊失效之系爭車輛，業已認定如前，復由上開證人
    之證詞可知，被告在購入系爭車輛幾天後即在網路上刊登販
    售系爭車輛之廣告，5 月17日證人乙○○、丙○○看車時，
    被告竟虛偽陳述系爭車輛為其自福斯原廠購入，假冒系爭車
    輛為一手車，車況單純，而非轉經多手來路不明之車輛，並
    佯稱系爭車輛都是其太太在開、少跑，無發生過事故，藉此
    營造系爭車輛車子性能完善之假象，復以內部裝飾之方式及
    破壞警示燈之方法遮掩系爭車輛安全氣囊失效之瑕疵，並同
    意立約保證，而使乙○○、丙○○夫婦陷於錯誤，誤認系爭
    車輛車況單純、車子性能完善，符合渠等欲購買以安全性著
    名的福斯汽車之購車立意，因而於同日即交付5 萬元定金購
    買系爭車輛，並於其後再交付尾款52萬元，堪認被告甲○○
    購入瑕疵車輛，5 日後即佯裝一手、自用車、車況良好，轉
    手賺取差價，其成立詐欺取財之犯行，至為灼明。
(四)、至被告甲○○於本院審理時雖辯以：購買系爭車輛時已知悉
    該車有鈑修過，但不會影響行車安全，且系爭車輛安全氣囊
    爆過失效之痕跡明顯，證人怎可推說交車後才發現，本件應
    是證人乙○○、丙○○知道系爭車輛售價低於行情，硬要下
    定購車，伊並未施以詐術云云，然被告始終未敢正面交代其
    出售系爭車輛時是否有如實告知證人系爭車輛之來歷，蓋中
    古車輛之買賣，車輛之來歷及轉經幾手，係極為重要之資訊
    ，買受人在無專業知識可評估汽車性質時僅能憑此推知車輛
    之價值及車況，又系爭車輛之行車安全性如何也非被告個人
    一面之詞可以決定，被告出售系爭車輛時，掩飾系爭車輛為
    其僅購入5 天就轉手之事實，竟向證人謊稱系爭車輛為其向
    原廠購得，甚且佯裝系爭車輛為其太太所用、無發生事故、
    車況良好等假象，即足以使買受者陷於錯誤，因一般買車者
    本鮮少有汽車專業知識可判斷車況，購買中古車時在未有專
    業鑑定之下更僅能從其車輛之來歷推知車輛之概況，如被告
    於證人看車時，未偽裝系爭車輛為其向福斯原廠購入及保證
    系爭車輛無發生事故，而如實告知買受者系爭車輛為其5 日
    前所購得，則證人乙○○、丙○○夫婦當可藉此判斷系爭車
    輛5 日前為何人所用、發生何事皆不清楚，在如此情況下，
    衡情，證人乙○○、丙○○定當卻步，而不可能在未有專業
    人士鑑定過之情形下即貿然交付定金及價金購買該車。從而
    ，被告辯稱系爭車輛行車安全無虞、且系爭車輛之瑕疵為證
    人2 人看車時當可發現、係證人知道系爭車輛售價甚低執意
    購買一節，實屬事後推諉卸責之詞，洵不足採。
(五)、甚且被告前於警詢時辯稱：系爭車輛並非事故車，約於2 年
    前，伊曾駕駛系爭車輛回住處停車場時，該車於停車場時駕
    駛座門有碰撞過柱子，當時安全氣囊有彈開，伊即送至修車
    廠送修，修復部位有駕駛座車門及安全氣囊部分，伊有詢問
    過修車廠師傅，師傅向伊表示系爭車輛不算是事故車，所以
    賣車時並未向丙○○交代系爭車輛有碰撞過云云；復於檢察
    官偵訊時還辯稱：系爭車輛是自己車子的左側去撞到地下室
    的柱子，該次自費修理2 萬多元，修理的部位是靠近左側車
    前車門跟前輪部分，氣囊有爆開，車子結構絕對沒有傷到，
    伊當時也不知道修理場是如何修的，上面沒有看到是事故車
    ，伊對車子不是很內行，就伊當時撞的真的不是很嚴重云云
    （見偵卷第4 頁、第24頁）。則被告於警詢、偵訊之供詞與
    其與本院審理時之供詞前後不一，且完全矛盾，實難採信被
    告之辯詞。且由其後檢察官及本院函調汽車車籍資料及傳喚
    原車主劉安証作證即可得知被告係於其出售車輛予證人前5
    日始取得系爭車輛，則何來被告警詢、偵訊辯稱等情。由此
    可見，本案事發之初被告猶想謊稱營造系爭車輛僅係其單純
    使用不小心發生碰撞，且已自費修理，安全性無虞等假象，
    再再隱瞞系爭車輛為其購入5 天就轉手賣出營利一節，是被
    告辯稱其無以詐術使證人乙○○、丙○○夫婦陷於錯誤交付
    價金購買該車云云，顯不足採。
(六)、至證人乙○○於偵訊時一度證稱：5 月20日伊去領車時，伊
    要求被告加註口頭保證在契約上等語（見偵卷第50頁），惟
    其後已更正其證詞為：買賣契約書上的附註都是5 月17日簽
    約當日書寫的等語（見本院卷第51頁背面），又細觀卷附汽
    車買賣合約書（見偵卷第11頁），其下日期為97年5 月17日
    ，又其附註「本車保證無事故、無泡水」之處亦無加註其他
    日期，當可推知此契約為97年5 月17日簽訂全部內容乙節，
    堪以認定，且系爭契約加註附註之時間，本無關於被告是否
    成立詐欺取財罪，蓋施以詐術並無以書面寫明為必要，被告
    於證人乙○○、丙○○看車時即已以上開虛偽言詞陳述致證
    人2 人陷於錯誤交付價金購買系爭車輛，業如前述，是以被
    告一再辯稱系爭汽車買賣合約書之附註係交車後應證人乙○○之要求才加在契約上云云，實無法藉此推諉本件詐欺之罪
    責。又證人劉安証於本院審理時曾證稱：系爭車輛伊購入時
    考慮過其引擎、鋼樑沒有問題，且試駕過也沒有問題，所以
    買了，但以當時購入50萬元算便宜，伊使用系爭車輛1 年的
    過程中，使用都正常，沒有問題，也沒有發生任何事故等語
    （見本院卷第54頁），雖可證明系爭車輛尚堪使用乙節，然
    不能以系爭車輛尚堪使用之結果，即反面推論證人2 人購買
    系爭車輛為其所願，因衡情一般人購買中古車輛，在付出相
    當之價金同時，定會想購入車況單純、性能完善之車輛，證
    人2 人既已付出57萬元之價金（較證人劉安証96年購入時更
    高之價金），顯係在被告營造該車為其向原廠所購入之一手
    、自用車，車況良好之假象下，因而做出之購車決定，設若
    被告如實告知系爭車輛為其5 日前始購入及系爭車輛之實況
    ，證人2 人當不可能於當下即交付定金做出購車之決定，已
    如前述，是以證人2 人交付價金購車之決定，確實係導因於
    被告之詐騙，使渠等陷於錯誤進而交付價金，從而，系爭車
    輛現況如何，是否堪用等節，亦不足為被告有利之認定。
(七)、至辯護人辯護意旨認本件僅屬民事上之瑕疵擔保責任，為民
    事糾紛，且出售之價格與貨品之價值尚屬相當，縱使以誇張
    不盡實的商品廣告推銷，或以低劣之物佯稱高級之物，則出
    售者因無主觀上不法所有之意圖，尚難認定詐欺，而認本件
    應僅屬民事瑕疵擔保責任云云。惟查，民事責任與刑事責任
    本非屬不能兩立，是以本件被告縱應負相關之民事賠償責任
    ，然亦無法持以即認被告不成立刑事責任；又中古車本無一
    定之車價，其車輛之價值本隨汽車廠牌、年份、使用情形、
    車況、車子性能、轉手過程、購買人之經濟能力、車子來歷
    是否清楚、透明等等諸多因素而有不同，實無法訂出怎樣的
    車子賣出怎樣的車價應屬合理，是辯護人所指本件57萬元之
    車價與系爭車輛之車況應屬相當乙節，已無從認定，是辯護
    人前開辯護意旨，尚嫌無據。再者，倘被告自認系爭車輛之
    現況確有相當於57萬元之價值，自無隱瞞系爭車輛狀況之必
    要，理當將系爭車輛之車況據實以告，然被告竟編以前開種
    種謊言，用以誆騙專業知識不足之丙○○、乙○○，顯見被
    告主觀上已認定該車之車況與57萬元之價值有相當之差距，
    若非以此詐騙之手段，難以達成出售得利之目的，是被告對
    於出售該車之利得自具有不法所有之意圖甚明。又被告及其
    選任辯護人聲請傳喚證人即設於臺北市○○路○段335 號之
    弘順汽車負責人洪文通，欲證明被告係自弘順汽車購入系爭
    車輛而非自證人劉安証處購得系爭車輛，是被告對系爭車輛
    是否曾發生過重大事故不知情等節，然查，被告自警詢、偵
    查以來歷經多次訊問，均未提及此人，亦從不曾辯稱其與前
    手間之買賣過程有何不妥或爭議，被告突於本院審理時聲稱
    前手未明確告知系爭車輛之車況，並請求詢問其片面陳述之
    「前手」，已難確立此項證據之憑信性，況且被告購入系爭
    車輛之前手確實為證人劉安証，且代理過戶之車商為廣泉汽
    車商行負責人為李淵科而非弘順汽車洪文通之事實，有汽車
    過戶登記資料在卷可佐（見偵卷第11頁至第14頁），更無從
    認定洪文通有本案之關連性。復參以被告於警詢、偵訊時，
    猶捏編其2 年前使用系爭車輛，因而造成擦撞等小瑕疵，已
    如前述，被告顯然明知系爭車輛之車況不佳，應係其臨訟畏
    罪，始編造上開虛偽情節，企圖混淆視聽，否則大可自始即
    提出事證證明其亦係遭前手詐騙，請求追究前手之責任，以
    求自清。是以本院認實無應被告之請求傳喚證人洪文通到院
    作證之必要，而被告此部分所辯亦屬事後卸責之詞不足採信
    ，附此敘明。
(八)、綜上所述，本案事證明確，被告甲○○詐欺取財之犯行，堪
    以認定，應予依法論罪科刑。
三、論罪科刑方面：
    核被告所為，係犯刑法第339 條第1 項之詐欺取財罪。爰審
    酌被告為圖賺取系爭車輛轉手之價差，以前開不實之陳述詐
    欺證人2 人，致渠等誤信被告之詞，進而願意交付價金購買
    系爭瑕疵車輛，所為實不足取，復衡以社會上本有多數人因
    資力之限制，轉往中古車市場尋求所需求之車輛，然中古車
    市場就一再有如被告本件不肖之營利行為，將瑕疵車輛包裝
    完好，使一般缺乏專業汽車知識之購車者不易發覺，再輔以
    不實虛偽之資訊，令買受者受騙上當誤判車輛之狀況，進而
    購入來歷不明之瑕疵車輛，於購買後實際駕駛時才發現車輛
    問題重重，中古車市場的消費者也因此多數只能抱著害怕受
    騙、自求多福之心態小心購車，影響中古車市場之正常發展
    ，是以被告本件之犯行，實不止僅損及證人乙○○、丙○○
    之權利而已，亦已損害中古車市場之交易秩序，且被告犯後
    否認犯行，甚且在民事判決其應返還證人丙○○57萬元敗訴
    確定後，卻仍遲遲不肯賠償證人之損失，拒不與證人即本件
    告訴人丙○○和解，犯後態度實屬惡劣，未見悔意等一切情
    狀，量處如主文所示之刑，以示懲儆。
據上論斷，應依刑事訴訟法第299 條第1 項前段，刑法第339 條
第1 項，刑法施行法第1 條之1 第1 項、第2 項前段，判決如主
文。
本案經檢察官蔡正傑到庭執行職務
中    華    民    國    98    年    12    月    15    日
                      臺灣桃園地方法院刑事第四庭
                          審判長法  官  袁雪華
                                法  官  林宜靜
                                法  官  張宇葭
以上正本證明與原本無異。
如不服本判決應於收受判決後10日內向本院提出上訴書狀，並應
敘述具體理由。其未敘述上訴理由者，應於上訴期間屆滿後20日
內向本院補提理由書(均須按他造當事人之人數附繕本)「切勿逕
送上級法院」。
                                書記官  高  平
中    華    民    國    98    年    12    月    15    日
附錄本案論罪科刑法條：
中華民國刑法第339條
意圖為自己或第三人不法之所有，以詐術使人將本人或第三人之
物交付者，處5 年以下有期徒刑、拘役或科或併科1 千元以下罰
金。
以前項方法得財產上不法之利益或使第三人得之者，亦同。
前二項之未遂犯罰之。

司法院資訊處製作；財團法人民間司法改革基金會備份。
